# 中小企业技术创新基金会计处理问题

提问人：wcber 时间：2013-05-29 16:55:16
企业根据科技型中小企业技术创新基金无偿资助项目合同，收到一笔中小企业技术创新基金，该合同的另一主体为当地科技厅，根据该合同规定，此款应作为专项应付款处理，消耗部分予以核销，形成资产部分转入资本公积。项目完成后须进行验收，验收不合格，停拨后续资金。请问上述资金是否可以按照政府补助的原则列入“营业外收入”（消耗部分）或者“递延收益”（资产化部分），同时计入的时点是在实际消耗时，还是在验收结束时，比如 2012 年已将此款支付了费用，但创新基金通过验收的时间为 2013 年 5 月，请问在 2012 年是不是可以在 2012 年就可以确认为营业外收入？谢谢呀

回答人：chenyiwei
1 、应按照政府补助的原则处理（最终计入营业外收入）。创新基金是专项经费补助，计入资本公积是不恰当的。 2 、如果能够合理预计最终通过验收不存在重大不确定性的，则在相关支出计入损益时，就可以把相应的补助款新对应转入营业外收入，而无需到通过验收之后再结转。 请参阅《计学撮要》P242～ 244 关于企业收到创新基金会计处理的相关问答。